臺灣嘉義地方法院刑事判決　　　　　　　 94年度易字第117號
公　訴　人　臺灣嘉義地方法院檢察署檢察官
被　　　告　甲○○
上列被告因竊盜案件，經檢察官提起公訴（94年度偵字第1881號
），本院合議庭裁定由受命法官以簡式程序進行審理，判決如下
：
    主  文
甲○○連續攜帶兇器竊盜，累犯，處有期徒刑捌月。扣案之虎頭
鉗壹把、手電筒壹支均沒收。
    事  實
一、甲○○前於民國93年間因違反電子遊戲場業管理條例案件，
    經本院簡易庭於93年 3月9日以93年度簡字第246號判處有期
    徒刑4月，如易科罰金，以3百元折算1日確定，並於93年8月
    24日易科罰金執行完畢，竟仍不知悔改，基於意圖為自己不
    法所有之概括犯意，先後於：
  （一）於94年 3月21日23時許，在嘉義縣中埔鄉○○路某公園
        旁，見乙○○所有之車牌號碼 UNF-891號輕型機車停放
        該處，而機車鑰匙仍插在鑰匙孔內，遂徒手竊取上開機
        車得手，供己騎用。
  （二）於翌日（22日）凌晨 2時許，甲○○騎乘上開竊得之機
        車，至嘉義市○○路與大華路口，持其所有客觀上具有
        危險性可作為兇器使用之虎頭鉗 1把，敲破停放於該處
        ，丙○○所有車牌號碼 RS-2890號自用小客車之車窗（
        毀損部分未據告訴），竊取放置於車內之高速公路回數
        票46張得手。
  （三）又於同日凌晨 3時20分許，騎乘上開竊得之機車，至嘉
        義市○○街與友竹街口，持上開客觀上具有危險性可作
        為兇器使用之虎頭鉗 1把，敲破停放於該處，丁○○之
        妻莊淑娟所有車牌號碼 S6-5325號自用小客車右前車窗
        （毀損部分未據告訴），並打開車門，已著手竊取車內
        之財物時，適員警巡邏途經該處發覺，當場予以逮捕，
        並自甲○○身上扣得虎頭鉗 1把、瑞士刀1支、手電筒1
        支及機車鑰匙1把，始知上情
二、案經嘉義市警察局第一分局報請臺灣嘉義地方法院檢察署檢
    察官偵查起訴。
    理  由
一、訊據被告甲○○對於上開犯罪事實均坦承不諱（見本院94年
    度易字第 117號刑事卷第14頁至第16頁、第34頁、第41頁、
    第45頁、第46頁；下稱本院卷），核與被害人乙○○、丙○
    ○及丁○○警詢時之指訴情節大致相符，並有被害報告單 3
    份、贓物認領保管單2份、扣案物及現場照片8幀、車牌號碼
    RS-2890號自用小客車之照片2幀附卷可稽，復有被告用以行
    竊之虎頭鉗 1把、手電筒1支及被告竊得機車之鑰匙1把扣案
    可佐，均足資擔保被告於本院訊問及審理時所為之上開任意
    性自白確與事實相符，而堪以採信。此外，扣案之虎頭鉗 1
    把、手電筒 1支係被告攜往如事實欄一之（二）、（三）所
    示時地行竊之物，此據被告供承在卷（見本院卷第15頁、第
    16頁、第43頁、第44頁），而該扣案之虎頭鉗 1把經本院當
    庭勘驗之結果，長約25公分，均為金屬材質，握把部分包覆
    黃色塑膠等情，有本院94年5月9日審理筆錄乙份（見本院卷
    第44頁）在卷可佐，因該把虎頭鉗均為金屬部材質，其質地
    堅硬，既得用以擊破車窗，故若持以擊打人身，自足成傷，
    其係屬兇器無疑。綜上所述，本件事證明確，被告犯行洵堪
    認定，應依法論科。
二、核被告如事實欄一之（一）所為，係犯刑法320條第1項之竊
    盜罪；如事實欄一之（二）所為係犯刑法第321條第 1項第3
    款之攜帶兇器竊盜之加重竊盜罪；如事實欄一之（三）所為
    係犯刑法第321條第2項、第1項第3款之攜帶兇器竊盜之加重
    竊盜未遂罪。被告先後 1次竊盜犯行、1次加重竊盜犯行及1
    次加重竊盜未遂犯行，時間緊接，方法雷同，所犯係基本構
    成要件同為竊盜之罪名，顯係基於概括犯意為之，應依刑法
    第56條連續犯規定論以攜帶兇器竊盜之加重竊盜一罪，並加
    重其刑。另查，被告前於93年間因違反電子遊戲場業管理條
    例案件，經本院簡易庭以93年度簡字第246號判處有期徒刑4
    月，如易科罰金，以3百元折算1日確定，並於93年8月24日
    易科罰金執行完畢等情，有臺灣高等法院被告全國前案紀錄
    表乙份附卷可參，其受有期徒刑之執行完畢 5年內再犯本件
    有期徒刑以上之罪，為累犯，應依刑法第47條規定，遞加重
    其刑。爰審酌被告係國中肄業之智識程度、前有違反電子遊
    戲場業管理條例前科之素行、攜帶兇器行竊之犯罪手段，及
    所竊得之財物價值，犯罪後尚知坦承犯行等一切情狀，量處
    如主文所示之刑，以資懲儆。另扣案之虎頭鉗1把、手電筒1
    支均屬被告所有，且係攜往事實欄一之（二）、（三）所示
    時地用以擊破被害人車窗及供行竊時照明所用之物，此據被
    告供承在卷（見本院卷第15頁、第43頁、第44頁），均依刑
    法第38條第1項第2款規定宣告沒收。至扣案被告所有之瑞士
    刀 1支，尚無積極證據證明係供犯罪所用或供犯罪預備之物
    ，而扣案上開被告竊得之機車鑰匙 1支，則非被告所有，均
    不另為沒收之諭知，併此敘明。
據上論斷，應依刑事訴訟法第273條之 1第1項、第299條第1項前
段，刑法第56條、第321條第1項第3款、第47條、第38條第1項第
2款，判決如主文。
本案經檢察官陳鈴香到庭執行職務
中　　華　　民　　國　　94　　年　　5　　月　　13　　 日
                  刑事第四庭    法　官  曾  宏  揚
上列正本證明與原本無異。
如不服本判決，應於判決送達後10日內向本院提出上訴狀（應附
繕本）。告訴人或被害人如對於本判決不服者，應具備理由請求
檢察官上訴，其上訴期間之計算係以檢察官收受判決正本之日期
為準。
中　　華　　民　　國　　94　　年　　5　　月　　13　　 日
                                書記官  陳  慶  昀
附錄論罪科刑法條：
刑法第321條
犯竊盜罪而有左列情形之一者，處六月以上、五年以下有期徒刑
：
一  於夜間侵入住宅或有人居住之建築物、船艦或隱匿其內而犯
之者。
二  毀越門扇、牆垣或其他安全設備而犯之者。
三  攜帶兇器而犯之者。
四  結夥三人以上而犯之者。
五  乘火災、水災或其他災害之際而犯之者。
六  在車站或埠頭而犯之者。
前項之未遂犯罰之。
